臺灣臺中地方法院刑事判決　　　　　　　　　　　　　九十四年度訴字第一五九號
　　公　訴　人　臺灣臺中地方法院檢察署檢察官
　　被　　　告　乙○○
右列被告因違反毒品危害防制條例案件，經檢察官提起公訴（九十三年度毒偵字第五
０六五號），被告於準備程序就被訴事實為有罪之陳述，本院合議庭裁定由受命法官
獨任逕行簡式審判程序，並予判決如左：
    主  文
乙○○施用第一級毒品，累犯，處有期徒刑拾月。
扣案之注射針筒壹支沒收。
    事  實
一、乙○○前於民國八十二年間，曾因違反麻醉藥品管理條例及肅清煙毒條例案件，
    經法院分別判處有期徒刑三年二月、二年十月及九月，並定應執行刑為六年二月
    ，其經送監執行後，於八十四年九月八日因縮短刑期假釋出監，惟於假釋期間，
    又因施用毒品案件，經法院裁定撤銷假釋，於八十八年五月二十五日再入監執行
    前開殘刑三年八月十三日及因施用毒品案件所判處之有期徒刑二年，嗣又於九十
    二年十二月三十日因縮短刑期假釋出監，甫於九十三年九月二十三日因假釋期滿
    視為執行完畢；乙○○前於八十七年間，已另因施用毒品案件，二次經依本院裁
    定送觀察勒戒後，均認無繼續施用毒品之傾向，而由臺灣臺中地方法院檢察署檢
    察官先後於八十七年六月二十九日及同年九月一日，各以八十七年度偵字第九九
    二九號及八十七年度偵字第一七九四八號為不起訴處分確定。復於八十八年間，
    再因施用毒品案件，經臺灣臺中地方法院檢察署檢察官提起公訴，並由本院以裁
    定送強制戒治一年，嗣因其之戒治成效經評定合格，經本院裁定而於八十八年五
    月二十五日停止戒治處分之執行，原定強制戒治執行完畢之時間則為八十八年十
    二月九日；詎其仍不知戒絕，於前開強制戒治執行完畢後五年內，復基於施用第
    一級毒品海洛因之犯意，於九十三年十一月二十二日二十時許，在其位於臺中縣
    大里市○○路四八號住處內，以將少許第一級毒品海洛因混入礦泉水稀釋後，注
    入注射針筒內，以注射針筒注射血管之方式，非法施用第一級毒品海洛因一次。
    。嗣乙○○於九十三年十一月二十五日十時二十分許，在前開臺中縣大里市○○
    路四八號住處為警查獲，並扣得其所有供吸食海洛因所用之注射針筒一支，其且
    經員警徵得同意後，採集尿液送請鑑驗，因鴉片代謝物呈現陽性反應，始由警進
    而查悉上情。
二、案經臺中縣警察局霧峰分局報請臺灣臺中地方法院檢察署檢察官偵查起訴。
    理  由
一、右開事實，業經被告乙○○於警詢、偵查及本院訊問時均坦認不諱，而被告為警
    查獲後所採取之尿液，經送請中山醫學大學附設醫院藥物濫用檢測中心檢驗結果
    ，鴉片代謝物乃呈現陽性反應，有該檢測中心之檢驗報告書一份附卷可稽（見偵
    查卷第二七頁）。另本件復有注射針筒一支扣案可資佐證，足見被告上開自白，
    確與事實相符，堪予採認。又被告前已因施用毒品案件，二次經依本院裁定送觀
    察勒戒後，均認無繼續施用毒品之傾向，而由臺灣臺中地方法院檢察署檢察官先
    後於八十七年六月二十九日及同年九月一日，分別以八十七年度偵字第九九二九
    號及八十七年度偵字第一七九四八號為不起訴處分確定。復於八十八年間，再因
    施用毒品案件，經臺灣臺中地方法院檢察署檢察官提起公訴，並由本院以裁定送
    強制戒治一年，嗣因其之戒治成效經評定合格，經本院裁定而於八十八年五月二
    十五日停止戒治處分之執行，原定強制戒治執行完畢之時間則為八十八年十二月
    九日，此有臺灣高等法院被告全國前案紀錄表一份在卷可查，是被告確有於強制
    戒治執行完畢後五年內復行施用毒品之罪行。綜此，本件事證已臻明確，被告施
    用第一級毒品之犯行洵堪認定。
二、按海洛因係屬毒品危害防制條例第二條第二項第一款所指之第一級毒品，核被告
    乙○○所為，係犯毒品危害防制條例第十條第一項之施用第一級毒品罪。被告持
    有第一級毒品之低度行為，為其施用第一級毒品之高度行為所吸收，不另論罪。
    另被告前於八十二年間，曾因違反麻醉藥品管理條例及肅清煙毒條例案件，經法
    院分別判處有期徒刑三年二月、二年十月及九月，並定應執行刑為六年二月，其
    經送監執行後，於八十四年九月八日因縮短刑期假釋出監，惟於假釋期間，又因
    施用毒品案件，經法院裁定撤銷假釋，於八十八年五月二十五日再入監執行前開
    殘刑三年八月十三日及因施用毒品案件所判處之有期徒刑二年，嗣又於九十二年
    十二月三十日因縮短刑期假釋出監，甫於九十三年九月二十三日因假釋期滿視為
    執行完畢，有前開臺灣高等法院被告全國前案紀錄表在卷可查，被告於有期徒刑
    執行完畢後，五年以內再犯本件有期徒刑以上之罪，為累犯，應依刑法第四十七
    條規定加重其刑。爰審酌被告前有事實欄所載之多次前科紀錄，素行不佳，其已
    因施用毒品犯行經觀察勒戒及強制戒治，竟故態復萌，復行施用毒品不輟，無視
    於毒品對於自身健康之戕害及國家對於杜絕毒品犯罪之禁令，惟衡酌施用毒品係
    屬自戕行為，被告犯罪手段尚屬平和，亦未因此而危害他人，所生損害尚非鉅大
    ，且被告於犯後坦承犯行，可見尚有悔悟之心之犯罪後態度，暨施用毒品者均有
    相當程度之成癮性及心理依賴，其犯罪心態與一般刑事犯罪之本質並不相同，應
    側重適當之醫學治療及心理矯治為宜等一切情狀，量處如主文所示之刑。
三、至扣案之注射針筒一支，雖非專供施用毒品之器具，惟係屬被告乙○○所有供己
    施用第一級毒品海洛因所用之物，業經被告供明在卷（見本院卷第二五頁），爰
    依刑法第三十八條第一項第二款之規定，併為沒收之諭知。
據上論斷，應依刑事訴訟法第二百七十三條之一第一項、第二百九十九條第一項前段
，毒品危害防制條例第十條第一項，刑法第十一條前段、第四十七條、第三十八條第
一項第二款，判決如主文。
本案經檢察官甲○○到庭執行職務。
中    華    民    國      九十四      年       一      月     二十一    日
    臺灣臺中地方法院刑事第九庭
                                      法  官  陳思成
右正本證明與原本無異。
如不服本判決，應於判決送達後十日內向本院提出上訴狀，上訴於臺灣高等法院臺中
分院( 須附繕本 )。
                                      書記官
中    華    民    國      九十四      年       一      月     二十一    日
附錄論罪科刑法條
毒品危害防制條例第十條
施用第一級毒品者，處六月以上五年以下有期徒刑。
